【裁判字號】    90,簡上,24
【裁判日期】    900926
【裁判案由】    給付票款
【裁判全文】
臺灣臺東地方法院民事判決  九十年度簡上字第二四號
    上  訴  人  乙○○
    被上訴人    甲○○
右當事人間請求給付票款事件，上訴人對於中華民國九十年四月十日本院簡易庭九十
東簡字第三四號第一審判決提起上訴，本院判決如左：
    主  文
原判決廢棄。
被上訴人在第一審簡易之訴駁回。
第一、二審訴訟費用由被上訴人負擔。
    事實與理由
一、被上訴人主張：伊執有上訴人所背書，發票人為訴外人丁鎮江、發票日為民國八
    十八年四月十日、金額為新台幣（下同）三十萬元、支票號碼為ＮＢ00000
    00、付款人為第一商業銀行台東分行之支票一紙（下稱系爭支票），詎料屆期
    後向發票人丁鎮江請求付款，發票人均未付款，爰依票據關係請求上訴人負背書
    人之責任。並聲明：上訴人應給付被上訴人三十萬元及自八十八年四月十日起至
    清償日止按年息百分之六計算之利息。
二、上訴人則以：被上訴人於系爭支票不獲付款後，皆未行使追索權，猶再向發票人
    丁鎮江收取遲延利息，此已默認債務之延續，惟上訴人卻未同意繼續背書擔保此
    項債務之延續，被上訴人既未於係爭支票發票日（即八十八年四月十日）後七內
    向付款人為付款之提示，復未於一年內向上訴人行使追索權，上訴人自得拒絕被
    上訴人之追索等語抗辯。並為主文第一、二項之聲明。
三、被上訴人主張：伊執有上訴人所背書，發票人為訴外人丁鎮江，發票日為民國八
    十八年四月十日，票面金額為三十萬元，支票號碼為ＮＢ0000000，付款
    人為第一商業銀行台東分行之支票一紙，詎料屆期後向發票人丁鎮江請求付款，
    發票人均未付款等事實，為上訴人所不爭執，並有被上訴人提出系爭支票為證，
    堪信為真實，而兩造主要之爭執點，在於被上訴人得否對上訴人行使追索權。
四、按發票地與付款地在同一省（市）區內者，支票之執票人，應於發票日後七日內
    ，為付款之提示，而執票人不於上述所定期限內為付款之提示，或不於拒絕付款
    日或其後五日內，請求做成拒絕證書者，對於發票人以外之前手，喪失追索權，
    票據法第一百三十條第一項第一款及第一百三十二條分別定有明文。經查本件被
    上訴人於支票發票日後均未至付款銀行提示付款，仍繼續向發票人丁鎮江收取遲
    延利息等情，業經被上訴人自認及證人丁純蓮證述在卷可稽（見本院九十年九月
    二十六日言詞辯論筆錄、九十年七月四日準備程序筆錄），被上訴人未於七日之
    法定期間向付款銀行為付款之提示，揆諸前開規定，被上訴人自對上訴人（即背
    書人）喪失追索權，是上訴人之抗辯有理由，被上訴人之主張並不足採。從而，
    被上訴人本於票據之法律關係，請求上訴人給付被上訴人三十萬元及自八十八年
    四月十日起至清償日止按年百分之六計算之利息，為無理由，原審判命上訴人如
    數給付，自有未洽。上訴意旨指摘原判決不當，求予廢棄改判，為有理由，自應
    由本院予以廢棄改判如主文所示。
五、結論，本件上訴為有理由，依民事訴訟法第四百三十六條之一第三項、第四百五
    十條、第七十八條，判決如主文。
中      華      民      國    九十      年      九      月    二十六    日
                           臺灣臺東地方法院民事庭
~B審判長法  官  黃明展
~B      法  官  黃明展
~B      法  官  黃明展
本件不得上訴
中      華      民      國    九十      年      九      月     二十     日
~B      法院書記官  程志賓


司法院資訊處製作；財團法人民間司法改革基金會備份。
